# 求助chenyiwei老师，关于子公司注销后欠母公司往来款的处理

提问人：qiupuzhen 时间：2020-02-27 08:05:18
陈老师，您好
假设A是母公司，B是其控股60%的子公司，B在注销前尚欠A往来款 10 万元，B在当年实现的净利润 20 万元1 、B注销时， 10 万元做营业外收入，母公司做信用减值损失吗？如果B做营业外收入，B的净利润将变成 30 万元。
2 、A编合并报表时，将营业外收入与信用减值损失抵消？少数股东损益要调整吗？
3 、假设A只有B一个子公司，那么合并报表的少数股东损益是多少？ 20 0.4=8万元？ 30 0.4=12万元？
谢谢陈老师@chenyiwei

回答人：chenyiwei
1 、B计入清算损益（正常情况下应计入资本公积）；母公司计入的科目取决于该笔欠款是否事实上属于对该子公司的长期权益投入。如果是则计入投资收益，如果不是则计入信用减值损失。
2 、合并报表层面不确认少数股东损益影响，但体现为母公司股东对少数股东的利益让渡，就所豁免的子公司债务的 40 ％减少资本公积，转入少数股东权益，最终少数股东权益为零。
3 、该债务豁免事项在母公司合并报表层面不产生少数股东损益影响。

提问人：qiupuzhen 时间：2020-03-02 08:05:18
陈老师，该投入非长期权益性投入，则计入信用减值损失。您说的合并报表层面不产生少数股东损益的影响，指的是不调整因抵消营业外收入和信用减值损失产生的影响吗？因为B公司是非全资子公司，合并期初至注销当日的利润少数股权比例即 30 万40%=12万应该就是合并报表的少数股东损益数字吗？非常感激陈老师@chenyiwei

回答人：chenyiwei
是。合并报表层面不产生少数股东损益的影响，指的是不调整因抵消营业外收入和信用减值损失产生的影响吗？因为B公司是非全资子公司，合并期初至注销当日的利润少数股权比例即 30 万40%=12万应该就是合并报表的少数...